臺灣彰化地方法院民事判決　九十三年度訴字第二八六號
　　原　　　告　乙 ○ ○
　　　　　　　　丁 ○ ○
　　　　　　　　戊 ○ ○
　　　　　　　　丙 ○ ○
　　訴訟代理人　李 秋 瑩　律師
　　被　　　告　甲 ○ ○
　　訴訟代理人　林 菀 蓁
右當事人間請求損害賠償事件，原告提起刑事附帶民事訴訟，經本院刑事庭裁定移送
，本院於民國九十三年五月二十六日言詞辯論終結，判決如左：
    主      文
被告應給付原告乙○○新台幣捌拾貳萬零捌佰拾伍元；應分別給付原告丁○○、戊○○、丙○○各新台幣伍拾萬元，並均自民國九十三年二月二十五日起至清償日止，
按年息百分之五計算之利息。
原告其餘之訴駁回。
    事實及理由
一、原告起訴主張：被告於民國九十二年十月十四日十二時四十分許，在彰化縣伸港
    鄉○○村○○路九十五號前空地，持水果刀刺殺伊等之父即被害人薛算，致薛算
    傷重旋即死亡，被告因此經檢察官依殺人罪嫌提起公訴等情，本於侵權行為之法
    律關係，求為命被告賠償原告乙○○新台幣（下同）殯葬費五十三萬元、慰撫金
    五十萬元（合計一百零三萬元），賠償原告丁○○、戊○○、丙○○慰撫金各五
    十萬元，並均自起訴狀繕本送達翌日起加給法定利息之判決。
二、被告對於前揭持刀刺傷被害人薛算致死之事實為自認，惟以：並非故意殺死被害
    人，原告請求之喪葬費及慰撫金額過高等語，資為抗辯。
三、原告主張被告於前揭時地，持刀刺傷其等之父薛算，致薛算死亡之事實，有其所
    提戶籍謄本為證，並為被告所自認，復有本院九十二年度重訴字二三號刑事判決
    正本附卷可參，堪信為真實。另被告與薛算為鄰居，二人平日雖相處不睦，時有
    爭吵，為原告戊○○、證人曾惠津在刑事案件偵審中陳明，惟當日被告於持刀與
    薛算以竹竿對決時，在刺中薛算右胸部一刀後，即作罷返回家中，並未繼續刺殺
    被害人，在返家後亦未逃匿，身上所穿染有被害人薛算血跡之衣褲，亦未丟棄或
    換洗，可見被告對於薛算，當無置之死地而後快之深仇大恨，其在刺傷薛算後，
    猶混然不知已闖下大禍，足徵被告在下手之時，應無殺人取命之決意，核其所為
    應屬傷害他人身體致死之範疇。原告主張被告係故意殺死薛算云云，尚非可採。
四、按因故意或過失，不法侵害他人之權利者，負損害賠償責任；不法侵害他人致死
    者，對於支出殯葬費之人，亦應負損害賠償責任，被害人之子、女，雖非財產上
    之損害，亦得請求賠償相當之金額，民法第一百八十四條第一項前段、第一百九
    十二條第一項、第一百九十四條分別定有明文。本件被告因不法傷害被害人薛算
    身體，致被害人於死，已如前述，自應負侵權行為之損害賠償責任。茲就原告等
    請求之金額分述如下：
  1.殯葬費：
    原告乙○○主張其為被害人支出殯葬費五十三萬元，固有所提被告不爭執為真正
    之殯葬費收據二十六紙（合計金額為五十四萬八千六百六十九元）為證，惟其中
    弄日夜樓八千元、水果三萬五千八百二十元、餐費九萬一千五百元、飲料四千元
    、酒四萬二千元、香煙七千八百元、盤子及飯碗等二千四百元、什貨三千元、相
    片一千三百十元、瓦斯等四千零四元（共計十九萬九千八百三十四元），並非殯
    葬所必要，其中道士費用五萬六千元，顯屬過高，應予核減為二萬八千元，餘三
    十二萬零八百三十五元，核支出其項目，乃屬當前葬禮習俗上所必要，被告自應
    予賠償。
  2.慰撫金：
    原告四人為被害人薛算之子、女，被害人薛算遽死於非命，彼等之精神確受有痛
    苦，至為顯然。而原告乙○○為國小肄業，現從事水電工作，月入不固定，名下
    有共有土地一筆、房屋一棟；原告丁○○不識字，為家庭主婦，名下無財產；原
    告戊○○國中肄業，現為貨運司機，月入三、四萬元，名下有共有土地一筆及房
    屋一棟；原告丙○○國中畢業，現為工廠作業員，月薪約一萬元，名下無財產；
    被告不識字，曾擔任廚師，現無業，名下有共有建物一棟等情，為兩造分別陳明
    ，並有彰化縣稅捐稽徵處九十三年四月二十六日函送之歸戶財產查詢清單在卷可
    參。審酌兩造之身分、地位、經濟能力、被告刺傷被害人致死之肇因及手段、原
    告因此所受精神上打擊之程度等一切情狀，本院認原告四人各請求被告賠償慰撫
    金五十萬元，尚屬相當，被告自應予賠償。
五、綜此，原告乙○○所得請求被告賠償之金額為八十萬零八百三十五元，其餘原告
    丁○○等三人所得請求被告賠償之金額各為五十萬元。從而，原告等本於侵權行
    為之法律關係，請求被告賠償，分別在此金額及均自起訴狀繕本送達翌日即九十
    三年二月二十五日起至清償日止，按年息百分之五計算之法定利息範圍，洵屬正
    當，應予准許。逾此範圍部分，為無理由，應予駁回。
中　　　華　　　民　　　國　　九十三 　 年　　  六 　　 月　　  九  　　日
                                    民事第二庭
                                        法　　　官　陳 瑞 水
右為正本係照原本作成。
如對本判決上訴須於判決送達後二十日內向本院提出上訴狀。
中　　　華　　　民　　　國　　九十三 　 年　　  六 　　 月　　  九  　　日
                                        法院書記官　楊 筱 惠
